臺灣高雄地方法院刑事判決　　　　　　 96年度交易字第645號
公　訴　人　臺灣高雄地方法院檢察署檢察官
被　　　告　乙○○
上列被告因過失致死案件，經檢察官提起公訴（96年度偵字第83
01號），其於本院準備程序中為有罪之陳述，經合議庭裁定由受
命法官依簡式審判程序獨任審理，判決如下：
    主  文
乙○○因過失致人於死，處有期徒刑捌月，如易科罰金，以新臺
幣壹仟元折算壹日，減為有期徒刑肆月，如易科罰金，以新臺幣
壹仟元折算壹日。緩刑貳年。
    事  實
一、乙○○領有自小客車駕照，於民國96年2月11日凌晨2時30分
    許，駕駛車牌號碼S9-9399號自小客車，沿高雄縣美濃鎮○
    ○路○段由東往西方向行駛，於同日凌晨2 時40分許，途經
    該路段15號前時，本應注意汽車駕駛時，不得超速行駛；且
    汽車行駛時，駕駛人應注意車前狀況，並隨時採取必要之安
    全措施，以避免危險之發生，而依當時情形天候晴、夜間有
    照明、路面狀況良好、無缺陷及障礙、視距良好，速限為50
    公里，並無不能注意之情事，竟疏未注意車前狀況，未與前
    車保持安全距離，以時速100 公里左右之速度超速行駛，適
    有馮春英騎乘車牌號碼OXA-680 號重型機車在其前方行駛，
    致其所駕駛之自小客車右前車頭從後追撞馮春英騎乘之機車
    之左後車身，造成馮春英人車倒地，雖經送署立旗山醫院救
    治，仍於96年2 月11日上午4 時15分許因心肺衰竭死亡。乙
    ○○於肇事後留至現場，於高雄縣政府旗山分局警員前往處
    理時，坦承肇事而接受審判。
二、案經高雄縣政府警察局旗山分局報告臺灣高雄地方法院檢察
    署檢察官偵查起訴。
    理  由
一、按本件被告所犯係死刑、無期徒刑、最輕本刑為3 年以上有
    期徒刑以外之罪，其於準備程序就前揭被訴事實為有罪之陳
    述，經受命法官告知簡式審判程序之旨，並聽取其與公訴人
    之意見後，本院認無不得或不宜改依簡式審判程序進行之處
    ，爰依刑事訴訟法第273 條之1 第1 項、第284 條之1 ，裁
    定本件由受命法官獨任進行簡式審判程序，合先敘明。
二、前揭犯罪事實，業據被告於審理時坦承不諱，復有道路交通
    事故調查報告表(一)、(二)、道路交通事故現場圖各1 份、道路
    交通事故現場蒐證相片30張附卷可證。又被害人確係因本件
    車禍致頭部外傷、腦出血，經送醫後因心肺衰竭死亡之事實
    ，亦經臺灣屏東地方法院檢察署檢察官督同法醫師相驗明確
    ，並有該署相驗屍體證明書、驗斷書及相驗筆錄各1 份、相
    驗照片9 張在卷可按。被告於前揭時、地駕駛車輛超速行駛
    及疏未注意車前狀況，致與被害人馮春英所騎乘之機車發生
    擦撞，造成被害人頭部外傷、腦出血，經送醫後因心肺衰竭
    死亡之事實堪予認定。
三、按汽車行駛時，駕駛人應注意車前狀況，並隨時採取必要之
    安全措施；行車速度，依速限標誌或標線之規定，無速限標
    誌或標線者，行車時速不得超過50公里，道路交通安全規則
    第94條第3 項、第93條第1 項定有明文，被告考領有合格之
    駕駛執照，對上開規定自應知悉甚詳，則其駕駛車輛行經上
    開肇事地點時，自應切實遵守，以避免交通事故之發生，又
    其肇事當時，天候晴，夜間有照明，柏油路面乾燥無缺陷，
    亦無障礙物，視距良好，速限為50公里，有上開道路交事故
    調查報告表(一)在卷可憑，是依被告之智識能力亦無不能注意
    之情事，其竟疏未注意車前狀況，並以時速100 公里左右之
    速度超速行駛，致其所駕駛自小客車右從後追撞被害人馮春
    應所騎乘機車之左後車身，其就本件車禍之發生確有過失甚
    明。又本件車禍經送臺灣省高屏澎區車輛行車事故鑑定委員
    會鑑定結果，亦認被告駕駛小客車嚴重超速行駛超車未注意
    車前狀況為肇事原因，有該會96 年7月20日高屏澎鑑字第
    960457號函覆之鑑定意見書足憑，益見被告確有過失責任，
    又本件被害人確因本件車禍事故受有傷害，經送醫後因心肺
    衰竭死亡，已如前述，足認被告上開過失行為與被害人死亡
    結果間，顯有相當因果關係。綜上，本件事證明確，被告犯
    行洵堪認定，應予依法論科。
四、查被告因駕車未注意車前狀況及超速行駛，不慎撞及被害人
    致死，核其所為，係犯刑法第276 條第1 項之過失致人於死
    罪。又被告於肇事後，犯罪未被發覺前，停留車禍現場，並
    於警方據報前往現場處理時，當場承認為肇事人，因而接受
    裁判，有其調查筆錄1 紙在卷可參，應依刑法第62條前段規
    定減輕其刑。本院審酌被告駕車疏於注意車前狀況，超速行
    駛而肇事致被害人死亡，造成被害人家屬承受天人永隔之痛
    苦，惟念及被告犯後坦承犯行，復與被害人家屬以新台幣
    330 萬元達成和解，有96年2 月13日書立之和解書1 紙在卷
    可參，且被告均按期繳納賠償款項等情，亦據告訴人丙○○
    證述在卷等一切情狀，量處如主文所示之刑，並諭知易科罰
    金折算標準。又被告之犯罪時點，係在96年4 月24日以前，
    合於中華民國九十六年罪犯減刑條例所定減刑之條件，爰依
    該條例規定減其宣告刑二分之一，併諭知易科罰金之折算標
    準。又被告前未曾受有期徒刑以上刑之宣告，有台灣高等法
    院被告前案紀錄表1 紙在卷可憑，其因一時疏忽，致罹刑章
    ，犯後坦承犯行，又迅速與被害人家屬達成和解，盡力賠償
    家屬痛失至親之損害，顯見悔意甚深，本院認其經此次科刑
    教訓後，當知所警惕，而無再犯之虞，是認前揭宣告刑以暫
    不執行為適當，爰併予宣告緩刑2 年，以啟自新。
據上論斷，應依刑事訴訟法第273 條之1 、第299 條第1 項前段
、刑法第276 條第1 項、第41條第1 項前段、第62條前段、第74
條第1 項第1 款，刑法施刑法第1 條之1 ，中華民國96年罪犯減
刑條例第2條第1項第3款、第4條、第7條之規定，判決如主文。
本案經檢察官甲○○到庭執行職務。
中　　華　　民　　國　　96　　年　　10　　月　　16　　日
　                    交通法庭  法　官  黃繼瑜
以上正本證明與原本無異。
如不服本判決應於收受本判決後10日內向本院提出上訴書狀，並
應敘述具體理由，如未敘述上訴理由者，應於上訴期間屆滿後20
日內補提理由書狀於本院（均須按他造當事人之人數附繕本）「
切勿逕送上級法院」。
中　　華　　民　　國　　96　　年　　10　　月　　16　　日
                                書記官  曾小玲
附錄本判決論罪之法條：
刑法276條第1項
因過失致人於死者，處2年以下有期徒刑、拘役或2,000元以下罰
金。
